臺灣板橋地方法院民事裁定　九十一年度司字第一四０號
　　聲　請　人　甲○○○
右聲請人聲請選派清算人事件，本院裁定如左：
    主      文
選派甲○○○為光隆建設股份有限公司（設臺北縣中和市○○路三五五號）之清算人
。
聲請程序費用由光隆建設股份有限公司負擔。
    理      由
一、本件聲請意旨略以：聲請人為光隆建設股份有限公司（下稱光隆公司）之股東兼
    監察人，光隆公司為請求土地所有權移轉登記等事件，於民國七十八年九月二十
    二日對丙○○、乙○○○、歐耀東、簡文雄、楊德財等人起訴，除部分已判決確
    定外，現仍繫屬於臺灣高等法院（九十一年度上更(五)字第二六號）。嗣光隆公司
    因久未營業，業於民國八十年十月一日經主管機關即原臺灣省政府建設廳撤銷登
    記，其法定代理人即董事長陳超秀復於九十年十月二十二日死亡，董事李天化、
    蘇上林亦於陳超秀死亡前相繼過世，其餘董事蘇金福、蘇金木、陳榮木、蘇萬發
    及股東李石成則已於七十四年八月九日光隆公司股東會時同意無條件退股，是除
    聲請人一人外，光隆公司已無其他股東存在，而該公司之章程並未規定清算人，
    其股東會亦未決議選任清算人，致光隆公司於清算中並無清算人存在，無從於前
    開訴訟中承受訴訟，所得主張之權利，有受損害之虞，為此，聲請人本於利害關
    係人之地位，爰依公司法第三百二十二條第二項規定，聲請選任其為光隆公司之
    清算人，以便承受訴訟等語，並提出李天化、蘇上林除戶戶籍謄本二件、常年股
    東會筆錄一件為證，且聲請調閱本院九十一年度法字第四號卷宗。
二、按解散之公司，除因合併、分割或破產而解散外，應行清算；而此規定於公司經
    中央主管機關撤銷或廢止登記者，準用之；另按公司（股份有限公司）之清算，
    以董事為清算人。但本法或章程另有規定或經股東會決議，另選清算人者，不在
    此限。不能依前項規定定清算人時，法院得因利害關係人聲請，選派清算人，公
    司法第二十四條、第二十六條之一、第三百二十二條分別定有明文。
三、經查：光隆公司原設有董事長陳超秀一人、董事李天化、蘇上林、蘇金福、蘇金
    木、陳榮木五人、監察人甲○○○一人及股東李石成一人，嗣光隆公司因久未營
    業，業於八十年十月一日經主管機關即原臺灣省政府建設廳撤銷登記，其法定代
    理人即董事長陳超秀復於九十年十月二十二日死亡，董事李天化、蘇上林亦於陳
    超秀死亡前相繼過世，其餘董事蘇金福、蘇金木、陳榮木、蘇萬發及股東李石成
    則已於七十四年八月九日光隆公司股東會時同意無條件退股等情，業經本院依聲
    請調借本院九十一年度法字第四號卷宗核閱屬實，並有光隆公司登記事項卡、臺
    灣省政府建設廳撤銷登記函、常年股東會紀錄各一件、陳超秀、李天化、蘇上林
    除戶戶籍謄本三件附卷可稽，堪認光隆公司業經主管機關撤銷登記，應進行清算
    程序，且其現在僅存聲請人一人為股東兼監察人；另光隆公司之章程，並未規定
    清算程序中之清算人為何人，此有該公司之章程一件附卷可憑，而本院復查無光
    隆公司之股東會曾決議另選任清算人。從而，聲請人以光隆公司股東兼監察人身
    分，本於利害關係人地位，依公司法第三百二十二條第二項規定，聲請本院選派
    其擔任光隆公司之清算人，經核並無不合，應予准許，爰裁定如主文第一項所示
    。
四、依非訟事件法第八十五條第二項，裁定如主文。
中　　　華　　　民　　　國　　九十一　　年　　　七　　　月　　 十七 　　日
　　　　　　　　　　　　　　臺灣板橋地方法院民事第四庭
~B法　　　官　趙義德
右為正本係照原本作成
本裁定不得抗告
中　　　華　　　民　　　國　　九十一　　年　　　七　　　月　　 十八　　 日
~B法院書記官　方蟾苓
